臺灣基隆地方法院民事判決           100年度基家簡字第34號
原      告  台新國際商業銀行股份有限公司
法定代理人  蔡榮棟
訴訟代理人  張峻碩
            陳柏帆
被      告  陳培秋
            房惠純
上列當事人間請求宣告夫妻分別財產制事件，本院於民國100年
10月26日言詞辯論終結，判決如下：
    主  文
被告陳培秋與被告房惠純間之夫妻財產制改用分別財產制。
訴訟費用由被告負擔。
    理  由
一、原告起訴主張：緣被告陳培秋積欠原告新臺幣（下同）104,
    002元，經原告數次催索，被告陳培秋均置之不理，拒不償
    還上開債務，嗣經原告向本院聲請對被告陳培秋強制執行，
    惟經執行無效果，而由本院發給100年司執字第12547號債權
    憑證。因被告陳培秋名下目前並無財產可供執行，而被告房
    惠純與被告陳培秋為夫妻，現婚姻關係仍存續中，婚後並未
    以契約訂立夫妻財產制，且迄未向法院辦理夫妻分別財產契
    約登記，為此爰依民法第1011條之規定，提起本件訴訟，並
    聲明：被告房惠純與被告陳培秋間之夫妻財產制改用分別財
    產制。
二、被告房惠純、陳培秋則聲請同意原告之請求，並未為任何答
    辯。
三、原告主張之前揭事實，業據其提出戶籍謄本、本院100年7月
    4 日基院義100司執誠字第12547號債權憑證、國稅局99年度
    綜合所得稅各類所得資料清單、財產歸屬資料清單、司法院
    法人及夫妻查詢系統畫面為證，經核與其陳述相符，且為被
    告房惠純、陳培秋所自認，自堪信原告之主張為真實。
四、按夫妻未以契約訂立夫妻財產制者，除本法另有規定外，以
    法定財產制為其夫妻財產制；債權人對於夫妻一方之財產已
    為扣押，而未得受清償時，法院因債權人之聲請，得宣告改
    用分別財產制，民法第1005條、第1011條分別定有明文。而
    所謂未得受清償，包括全無可扣押之物或所扣押之物數量不
    足及所扣押之財產不足清償該為扣押之債權人債權等情形，
    復有最高法院89年度台上字第854 號判決可資參照。查被告
    房惠純、陳培秋婚後並未約定夫妻財產制，且迄未辦理夫妻
    分別財產制登記，是其等應以法定財產制為夫妻財產制。而
    本件原告為被告陳培秋之債權人，經依法強制執行被告陳培
    秋之財產，因被告陳培秋無財產可供執行而取得本院債權憑
    證，且被告陳培秋目前亦無任何財產可供執行，業如前述，
    則原告依上開民法規定，聲請宣告被告房惠純、陳培秋夫妻
    2 人改用分別財產制，洵屬有據，應予准許。
五、據上論結，本件原告之訴為有理由，依民事訴訟法第78條、
    第85條第1項前段，判決如主文。
中    華    民    國   100    年    11    月     9    日
                      家事法庭法  官  王美婷
以上正本係照原本作成。
如對本判決上訴，須於判決送達後20日之不變期間內，向本院提
出上訴狀。
中    華    民    國   100    年    11    月     9    日
                              書記官  明祖斌